Contact

luciamontes.arg@gmail.com

www.linkedin.com/in/lucia-montes-actuario (LinkedIn)

Top Skills

Microsoft Excel SQL

Relación con el cliente

Languages

Inglés (Full Professional)

Lucía Montes

Actuario at Willis Towers Watson Argentina

Summary

Actuario con 7 años de experiencia en consultoría orientada a planes de pensión, experiencia previa en reaseguro y con conocimientos en programación con lenguaje SQL y dominio avanzado de las herramientas de Excel y Access.

En toda mi trayectoria siempre participé de los procesos desde principio a fin. Gracias a estas experiencias es que hoy puedo tener una amplia visión estratégica, una mentalidad abierta y la capacidad de formar e implementar ideas creativas e innovadoras para poner en marcha acciones diferenciadoras. A su vez, la consultoría me ha ayudado a fortalecer mis competencias sociales, de inteligencia emocional y de comunicación.

En lo personal, soy positiva, enérgica y segura de mi misma. Tengo iniciativa, autonomía y facilidad para trabajar en equipo. Si bien cuento con un sólido perfil analítico, me destaco principalmente por generar muy buenas relaciones interpersonales que se mantienen en el tiempo. Asimismo, tengo la habilidad de inspirar y motivar a otros, lo cual siempre ha sido un valor agregado importantísimo a la hora de consolidar equipos que se sientan parte de un proyecto u organización.

En definitiva, me gusta hacer que las cosas sucedan, tomar nuevos desafíos y trabajar con excelencia para conseguir resultados sostenibles en el tiempo.

Experience

Willis Towers Watson Actuario Sr. en Planes de Pensión y Retiro September 2015 - Present (7 years 4 months) Argentina

- Valuaciones actuariales de planes de beneficio definido bajo normas técnicas locales e internacionales para Argentina y países de Latinoamérica.
- Análisis de optimización previsional y compensación de Directores de sociedades anónimas.
- Diseño, implementación y administración de planes de pensión de contribución definida.
- Presentaciones a clientes.
- Manuales de procedimientos y capacitaciones para grupos.
- Implementación de mejoras y desarrollo de sistemas.

ACR Aseguradores Argentinos Compañía de Reaseguros S.A. Analista Técnico de Reaseguro April 2013 - September 2015 (2 years 6 months) Argentina

Estudio Jurídico Fernández Ocampo, Milberg & Benegas Analista de Créditos y Cobranzas January 2011 - April 2013 (2 years 4 months) Argentina

Nielsen Consumer Research September 2009 - August 2010 (1 year) Argentina

Education

Universidad de Buenos Aires Actuario, Actuario en Economía

Universidad Nacional del Centro de la Provincia de Buenos Aires Licenciatura en Ciencias Matemáticas · (February 2006 - December 2008)